臺灣板橋地方法院刑事判決             100年度易字第1309號
公  訴  人  臺灣板橋地方法院檢察署檢察官
被      告  林忠勤
上列被告因竊盜案件，經檢察官提起公訴（100 年度偵緝字第56
7 號），因被告於本院準備程序中就被訴事實為有罪之陳述，本
院告知被告簡式審判程序之旨，並聽取當事人之意見後，由本院
裁定改依簡式審判程序進行，判決如下
    主  文
林忠勤犯毀越安全設備竊盜罪，累犯，處有期徒刑壹年。
    事  實
一、林忠勤(一)前因竊盜案件，經臺灣桃園地方法院以93年度易字
    第145 號判決判處有期徒刑1 年2 月，刑前令入勞動處所強
    制工作3 年確定，嗣經該院以96年度聲減字第676 號裁定減
    刑為有期徒刑7 月確定；(二)又因竊盜案件，經本院以93年度
    易字第566 號判決判處有期徒刑1 年10月確定，上開(一)(二)2
    罪接續執行，嗣於民國98年9 月27日縮刑期滿執行完畢。詎
    仍不知悔改，基於意圖為自己不法所有之犯意，於99年7 月
    12日上午6 時許，前往王敬和所經營位於臺北縣三重市（現
    已改制為新北市三重區○○○路○ 段204 號之「兩撇師海產
    店」，以不詳方式毀壞該店後門鐵窗之安全設備後，踰越窗
    戶而侵入該店內，徒手竊取置於該店玻璃櫃內之香菸約19條
    、酒類約29瓶及現金新臺幣約2,000 元，得手後，再以不詳
    方式毀壞該店後門之鐵門（毀損部分未據告訴）而逃離現場
    。嗣經王敬和報警處理，為警調閱監視器畫面並採集現場遺
    留之指紋送請鑑定比對，確認與林忠勤之指紋相符，始循線
    查悉上情。
二、案經王敬和訴由臺北縣政府（現改制為新北市政府）警察局
    三重分局報告臺灣板橋地方法院檢察署檢察官偵查起訴。
    理  由
一、查本案被告林忠勤所犯並非死刑、無期徒刑、最輕本刑為3
    年以上有徒刑之罪或高等法院管轄第一審案件，而其於準備
    程序進行中，被告先就被訴事實為有罪之陳述，經法官告知
    簡式審判程序之旨，並聽取公訴人及被告之意見後，本院認
    適宜改依簡式審判程序進行，爰依刑事訴訟法第273 條之1
    第1 項、第284 條之1 之規定，由本院裁定進行簡式審判程
    序，合先敘明。
二、上揭事實，業據被告於本院審理時坦承不諱，核與證人即被
    害人王敬和於警詢、偵查中證述之失竊情節大致相符，並有
    監視錄影翻拍畫面6 張、兩撇師海產店鐵窗及鐵門照片4 張
    、店內失竊物品擺放位置照片2 張、內政部警政署刑事警察
    局99年8 月3 日刑紋字第0990105630號鑑定書1 份在卷足憑
    （見99年度偵字第23947 號卷第10、42、44、45頁），足認
    被告自白與事實相符，自可採為認定事實之依據，本件事證
    明確，被告上開犯行堪以認定。
三、論罪科刑：
  (一)按行為後法律有變更者，適用行為時之法律，但行為後之法
    律有利於行為人者，適用最有利於行為人之法律，刑法第2
    條第1 項定有明文。查本件被告行為後，刑法第321 條於10
    0 年1 月26日修正公布，於同年月28日施行。而修正後刑法
    第321 條第1 項第2 款規定「犯竊盜罪而有下列情形之一者
    ，處六月以上五年以下有期徒刑，得併科新臺幣十萬元以下
    罰金：二、毀越門扇、牆垣或其他安全設備而犯之者。」，
    修正前該條項第2 款規定「犯竊盜罪而有下列情形之一者，
    處六月以上五年以下有期徒刑：二、毀越門扇、牆垣或其他
    安全設備而犯之者。」，是該條就毀越門扇、牆垣或其他安
    全設備竊盜部分於修正後增列併科罰金刑之規定，然就有期
    徒刑之刑度部分並未有提高之情形，經比較新舊法結果，以
    修正前刑法第321 條第1 項第2 款之規定對被告較為有利，
    故應依修正前刑法第321 條第1 項第2 款之規定處斷。
  (二)次按刑法第321 條第1 項第2 款所謂「安全設備」，指門扇
    、牆垣以外，依通常觀念足認防盜之一切設備而言，此有最
    高法院25年上字第4168號判例意旨可供參照。又建築物之窗
    戶具有防閑效果，自應認為係門扇牆垣以外之安全設備。是
    核被告所為，係犯修正前刑法第321 條第1 項第2 款之毀越
    安全設備竊盜罪，公訴意旨認被告所為係犯毀越門扇竊盜罪
    ，容有誤會，附此敘明。又被告有事實欄所列前揭犯罪前科
    紀錄，有臺灣高等法院被告前案紀錄表可稽，其受有期徒刑
    之執行完畢，5 年以內故意再犯本件有期徒刑以上之罪，應
    依刑法第47條第1 項之規定，論以累犯，並加重其刑。爰審
    酌被告前有多次竊盜前科，素行非佳，有臺灣高等法院被告
    前案紀錄表在卷可參，其正值壯年，竟不思循正當途徑賺取
    財物，再犯本件竊盜犯行，足見前次刑罰並不足使心生警惕
    ，兼衡其犯罪動機、目的、手段、對被害人所生財產損害程
    度、犯後坦承犯行之態度等一切情狀，量處如主文所示之刑
    ，以資懲儆。
據上論斷，應依刑事訴訟法第273 條之1 第1 項、第299 條第1
項前段，刑法第2 條第1 項前段、修正前第321 條第1 項第2款
、第47條第1 項，判決如主文。
本案經檢察官張淑美到庭執行職務。
中    華    民    國   100    年    9     月    30    日
                  刑事第二十二庭法  官  錢衍蓁
上列正本證明與原本無異。
如不服本判決，應於判決送達後10日內敘明上訴理由，向本院提
出上訴狀 (應附繕本) ，上訴於臺灣高等法院。其未敘述上訴理
由者，應於上訴期間屆滿後20日內向本院補提理由書「切勿逕送
上級法院」。
                                書記官  劉靜慧
中    華    民    國   100    年    9     月    30    日
修正前刑法第321條
（加重竊盜罪）
犯竊盜罪而有左列情形之一者，處 6 月以上、 5 年以下有期徒
刑：
一  於夜間侵入住宅或有人居住之建築物、船艦或隱匿其內而犯
    之者。
二  毀越門扇、牆垣或其他安全設備而犯之者。
三  攜帶兇器而犯之者。
四  結夥三人以上而犯之者。
五  乘火災、水災或其他災害之際而犯之者。
六  在車站或埠頭而犯之者。
前項之未遂犯罰之。